臺北高等行政法院判決
　　　　　　　　　　　　　　　　　　　　96年度訴字第14號
　　　　　　　　　　　　　　　.
原　　　告　甲○○
　　　　　　乙○○
　　　　　　丙○○
　　　　　　丁○○
　　　　　　戊○○
　　　　　　己○○
　　　　　　庚○○○
共　　　同
訴訟代理人　辛○○
被　　　告　財政部臺北市國稅局
代　表　人　凌忠嫄（局長）住同上
訴訟代理人　壬○○
上列當事人間因贈與稅事件，原告不服財政部中華民國95年11月
3 日台財訴字第09500337340 號（案號：第00000000號）訴願決
定，提起行政訴訟。本院判決如下：
    主  文
訴願決定及原處分（即復查決定）均撤銷。
訴訟費用由被告負擔。
　　事  實
一、事實概要：被繼承人鄭坤山於民國（下同）88年4 月1 日死
    亡，生前於88年3 月22日將所有坐落臺北市○○區○○段3
    小段137 、142 、144 、148 、149 及141 地號計6 筆農業
    用地（持分各8/36）贈與其子鄭文忠，原經被告核定不計入
    贈與總額，並列管5 年在案。嗣被告查得其中坐落臺北市○
    ○區○○段3 小段137 、142 、144 、148 及149 地號計5
    筆土地（下稱系爭農地）於列管期間，90年6 月19日經法院
    拍賣而移轉登記予訴外人，有未屆列管年限未繼續供農業使
    用情事，被告乃以93年4 月30日財北國稅審二字第09302239
    36號函，通知繼承人代表（即原告甲○○）限期回復登記受
    贈人名下繼續作農業使用，惟逾期未回復，遂依法核定鄭坤
    山88年度贈與總額為新臺幣（下同）11,504,100元，又因贈
    與人鄭坤山已死亡，遂以全體繼承人為納稅義務人，發單補
    徵88年度應納贈與稅額1,851,107 元；並因系爭農業用地係
    鄭坤山死亡前2 年內之贈與，乃依遺產及贈與稅法第7 條及
    稅捐稽徵法第14條規定，併入其遺產總額課徵遺產稅。原告
    等不服，主張被告所核發之88年度贈與稅繳款書及贈與稅應
    稅案件核定通知書之納稅義務人鄭坤山，已於88年4 月1 日
    死亡，依遺產及贈與稅法第14條及第17條第1 項第6 款規定
    ，既納稅義務人鄭坤山已死亡，被告應重新核定遺產總額及
    計算遺產稅款而非贈與稅款云云。申經被告復查決定略以，
    系爭農地於5 年列管期間內，於90年6 月19日遭法院拍賣移
    轉登記予第三人名下，有未繼續作農業使用情形。經被告限
    期令受贈人恢復作農業使用，惟受贈人未於期限內回復登記
    其名下繼續作農業使用，乃依前揭法令規定追徵其贈與稅，
    並無不合為由，駁回其復查之申請。原告等仍不服，提起訴
    願，復遭決定駁回，遂提起本件行政訴訟。
二、兩造聲明：
  (一)原告聲明：訴願決定及原處分均撤銷。
  (二)被告聲明：駁回原告之訴。
三、兩造之爭點：
　(一)原告主張之理由：
    1.本件被告並未於法定期限內通知原告等恢復農業使用，根
      本不符合稅捐稽徵法第20條第1 項第5 款之課徵要件：
      (1)查本件被告據以核課贈與稅者，係依遺產贈與稅法第20
        條第1 項第5 款之規定核定原告應繳納贈與稅1,851,10
        7 元。然觀乎遺產贈與稅法第20條第1 項第5 款之規定
        ：「作農業使用之農業用地及其地上農作物，贈與民法
        第1138條所訂繼承人者，不計入其土地及地上農作物之
        全數。受贈人自受贈之日起5 年內，未將該土地繼續做
        農業使用且未在有關機關所令期限內恢復作農業使用，
        或雖在有關機關所令期限內已恢復作農業使用而再有未
        作農業使用之情事者，應追繳應納稅賦」。
      (2)職此，遺產贈與稅法第20條第1 項第5 款之要件除以，
        受贈人自受贈之日起5 年內，未將該土地繼續作農業使
        用為前提外，更需以有關機關（即稅捐機關）催告於一
        定期限內命當事人恢復農作，而當事人未依稅捐機關所
        諭知之時間內恢復農作時，始該當該條文之規定。易言
        之，設若稅捐機關未合法通知受贈人於期限內恢復農作
        者，受贈人根本無從恢復農作，又豈會有符合逾期未回
        復農作之要件？甚且，稅捐機關根本未給予合法之回復
        農作期間（93年4 月30日發函通知，93年5 月3 日即填
        發稅單及核定通知書，令繼承人補繳稅款），即逕為課
        稅處分時，根本與該條贈與稅核課之要件不符。
      (3)本件被告並未於「受贈日起5 年內」合法通知原告等限
        期恢復農作：
        查訴願決定書所稱曾於93年4 月30日寄發財北國稅審
          二字第0930223936號予繼承人代表（即原告甲○○）
          諭知恢復農作，該函寄達該代表人之住址並經表姊陳
          筱娟（即本件原告共同訴訟代理人）簽收在案等云云
          。然依稅捐稽徵法第19條之規定：「為稽徵稅捐所發
          之各種文書，得向納稅義務人之代理人、代表人、經
          理人或管理人以為送達﹔應受送達人在服役中者，得
          向其父母或配偶以為送達；無父母或配偶者，得委託
          服役單位代為送達。」，而行政機關各項文書之「達
          到」係指將該處分書或決定書送達於「應受送達人」
          而言，若未經合法送達或雖曾送達而無法證明應受送
          達人係何時收受，則不生合法送達，最高行政法院88
          判字第3624號判決意旨可參。申言之，行政文書之合
          法送達須向應受送達人合法訴達，始生效力。查前開
          函文不僅未合法送達於應受送達之人（即原告等繼承
          人），更有甚者，辛○○於93年4月30日時，既非本
          件被繼承人鄭坤山之繼承人，更非該文書應受送達之
          人，未受任為代理人或送達代收人，被告竟以訴外人
          辛○○曾收受文書認本件已合法送達，已令人費解。
      (4)本件被告之課稅處分之程序，明顯違法：
        查本件被告係以93年4 月30日曾寄發財北國稅審二字
          第0930223936號函諭知原告等回復農作，綜觀該通知
          書主旨為：「．．．請於文到後1 個月內將該農地回
          覆登記受贈人．．．逾期將逕行補徵贈與稅」。申言
  　　　　之，縱令以被告發文時間起算1 個月，被告至少應至
          93年5 月30日後確認原告等未恢復農作，始符合稅捐
          稽徵法第20條第1 項第5 款追徵應納稅賦（即贈與稅
          ）之要件。然查，本件被告竟於4 月30日發函要求回
          復農作後，旋即於93年5 月3 日（發文要求回復農作
          後2 日）立即作成課徵贈與稅之違法處分，該處分之
          瑕疵叢生，程序更係明顯違法。
        按期間涉及人民之處罰或其他不利行政處分者，其始
          日不計，行政程序法第48條第5 項，本件被告要求回
          復農作之函文日期為93年4 月30日，並諭知函到後1
          個月（即至少應至93年5 月30日）未回復農作，始課
          徵贈與稅。然被告竟於93年5 月3 日即作成課稅處分
          ，前揭處分被處分人不僅未受送達，該處分更違反其
          諭知之回復農作期間，即逕為處分，該處分明顯違法
          。
      (5)綜上，本件被告並未將恢復農作之通知書合法送達於原
        告等人，且其課稅處分之程序違法，與稅捐稽徵法第20
        條第1 項第5 款之規定明顯不符，依法自不得課徵原告
        贈與稅，怠無疑義。
    2.本件贈與稅業已罹於核課期間之計算：
      (1)查本件被告之復查決定書謂：「本案系爭農地，贈與人
        於88年3 月22日贈與其子即受贈人，並經本局核發不計
        入贈與總額證明書，嗣於5 年列管期間內（90年6 月19
        日）遭法院拍賣移轉登記予第三人名下，有未繼續作農
        業使用情形．．．」。準此，本件依被告認定之贈與事
        實發生之日為88年3 月22日，被告依遺產贈與稅法第20
        條第1 項第5 款規定核課贈與稅；換言之，其核課期間
        之計算係以贈與事實發生之日（即88年3 月22日）據以
        為核課期間之起算日。
      (2)本件被告既認定贈與發生日期為88年3 月22日，其贈與
        稅核課期間為88年3 月22日至93年3 月21日，然被告遲
        至93年5 月3 日作成稅款繳納書，而逕通知繼承人於所
        定期限內納稅，且更未依法於88年3 月22日至93年3 月
        21日5 年期間內發函通知恢復作農業使用，依稅捐稽徵
        法第21條、第22條規定，本件早已罹於核課期間，被告
        據以核課贈與稅，於法自有未合。
      (3)本件依遺產及贈與稅法第20條、第24條及稅捐稽徵法第
        21條、第22條規定之立法意旨，係以依「遺產贈與稅法
        第16條第1 款至第3 款規定不計入遺產總額之遺產為限
        ，為限制受贈人於取得遺產總額證明書之日起2 年期間
        辦妥產權移轉登記」，故對於核課期間之起算始自核發
        遺產總額證明書之日起2 年期間屆滿之次日起算。
      (4)至被告主張：「土地稅法第28條之1 規定受贈之土地，
        有同法第55條規定未按捐贈目的使用土地之情形，依上
        開規定應追補應納之土地增值稅，．．．其核課期間之
        起算，參酌．．．規定，應自核課權成立之日起算，即
    　　自納稅義務人未按捐贈目的使用土地時起算等。」云云
    　　，查依遺產及贈與稅法第20條、第24條及稅捐稽徵法第
        21條、第22條規定之立法意旨，係以依土地稅法第28條
        之1 規定受贈之土地為限定範圍，然本件原告於並未於
        贈與行為發生時短漏報所得額（本件為贈與額），自無
        前開法規之適用。被告誤引案例逕為援用，以上述函令
        對於核課期間的計算適用於本件，顯有指鹿為馬，逾越
        法令之情事，自不足採。
    3.被告所發出之稅捐稽徵文書違反司法院釋字第622 號解釋
      意旨：
      (1)關於被繼承人死亡前所為贈與，如至繼承發生日止，稽
        徵機關尚未發單課徵贈與稅者，應以繼承人為納稅義務
        人，發單課徵贈與稅之部分，逾越遺產及贈與稅法第15
        條之規定，增加繼承人法律上所未規定之租稅義務，與
        憲法第19條及第15條規定之意旨不符，自解釋公布之日
        起，應不予援用。
      (2)復按遺產贈與稅法第7 條第1 項規定，贈與稅納稅義務
        人為贈與人，但贈與人行蹤不明，或逾繳納期限尚未繳
        納，且在中華民國境內無財產可供執行者，以受贈人為
        納稅義務人。故被告逕自以繼承人為納稅義務人並限期
        繳納贈與稅款之行為顯屬違法。
    4.綜上論陳，本件贈與稅除上述文書逕以繼承人為納稅義務
      人顯屬違法外，且依原告所提出之理由，本贈與稅之稅捐
      稽徵程序具有瑕疵，稽徵文書並未依法送達及稅捐之課徵
      亦已逾核課期間，故被告核課贈與稅並無理由，請求判決
      如原告訴之聲明。
  (二)被告主張之理由：
    1.本件贈與人生前於88年3 月22日將其所有文山區○○段○
      ○段137 地號等6 筆農地贈與其子鄭文忠；其中系爭5 筆
      農地於受贈之日起5 年列管期間內（90年6 月19日）遭法
      院拍賣移轉登記予第三人名下，有未繼續作農業使用情形
      ，經被告以93年4 月30日財北國稅審二字第0930223936號
      函，限期令受贈人恢復作農業使用，受贈人未於期限內回
      復登記其名下繼續作農業使用，被告爰依稅法規定，追繳
      應納稅賦1,851,107 元；並因系爭農地係被繼承人死亡前
      2 年內之贈與，乃依行為時遺產及贈與稅法相關規定，併
      入其遺產課徵遺產稅。原告等不服，主張被告所核發之88
      年度贈與稅繳款書及贈與稅應稅案件核定通知書之納稅義
      務人鄭坤山，已於88年4 月1 日死亡，依遺產及贈與稅法
      第14條及第17條第1 項第6 款規定，贈與稅繳款書之納稅
      義務人鄭坤山既已死亡，被告應重新核定遺產總額及計算
      遺產稅款而非贈與稅款云云。申經被告復查決定以，系爭
      農地於5 年列管期間內於90年6 月19日遭法院拍賣移轉登
      記予第三人名下，有未繼續作農業使用情形。經被告限期
      令受贈人恢復作農業使用，惟受贈人未於期限內回復登記
      其名下繼續作農業使用，乃依法追徵其贈與稅，經核並無
      不合。
    2.復查本件系爭農地，贈與人於88年3 月22日贈與其子，並
      經被告核發不計入贈與總額證明書在案，嗣於5 年列管期
      間內於90年6 月19日遭法院拍賣移轉登記予第三人名下，
      受贈人無法回復登記其名下繼續作農業使用已屬事實，被
      告依行為時遺產及贈與稅法規定，核定贈與總額11,504,1
      00元（加計同年度前次贈與15,100元），贈與淨額10,504
      ,100元，追繳應納稅賦1,851,107 元，經核並無不合。茲
      原告除執前詞外，復以未收到被告93年4 月30日財北國稅
      審二字第0930223936號限期令受贈人恢復作農業使用之輔
      導函爭議，經查上開函件經被告寄送原告戶籍地，雖經非
      同戶籍之表姐辛○○簽收。惟系爭農地既於5 年列管期間
      內遭法院拍賣移轉登記予第三人名下，所訴尚難改變本件
      土地已移轉他人未繼續作農業使用之事實。
　　理  由
一、被告代表人原為許虞哲，96年8 月10日變更為凌忠嫄，茲由
    其具狀聲明承受訴訟，核無不合，應予准許。
二、按行為時遺產及贈與稅法第3 條第1 項規定：「凡經常居住
    中華民國境內之中華民國國民，就其在中華民國境內或境外
    之財產為贈與者，應依本法規定，課徵贈與稅。」；第7 條
    第1 項第2 款規定：「「贈與稅之納稅義務人為贈與人。但
    贈與人有左列情形之一者，以受贈人為納稅義務人．．．二
    、逾本法規定繳納期限尚未繳納，且在中華民國境內無財產
    可供執行者。」；第20條第1 項第5 款規定：「作農業使用
    之農業用地及其地上農作物，贈與民法第1138條所定繼承人
    者，不計入其土地及地上農作物價值之全數。受贈人自受贈
    日起5 年內，未將該土地繼續作農業使用且未在有關機關所
    令期限內恢復作農業使用，或雖在有關機關所令期限內已恢
    復作農業使用而再有未作農業使用情事者，應追繳應納稅賦
    ．．．。」。又稅捐稽徵法第14條第1 項、第2 項規定：「
    納稅義務人死亡，遺有財產者，其依法應繳納之稅捐，應由
    遺囑執行人、繼承人、受遺贈人或遺產管理人，依法按稅捐
    受清償之順序，繳清稅捐後，始得分割遺產或交付遺贈」、
    「遺囑執行人、繼承人、受遺贈人或遺產管理人，違反前項
    規定者，應就未清繳之稅捐，負繳納義務」。
三、又按財政部81年6 月30日台財稅第811669393 號函釋謂：「
    被繼承人死亡前3 年（現行法修正為2 年）內之贈與應併課
    遺產稅者，如該項贈與至繼承發生日止，稽徵機關尚未發單
    課徵時，應先以繼承人為納稅義務人開徵贈與稅，再依遺產
    及贈與稅法第15條及第11條第2 項規定辦理，惟該項贈與稅
    不得再自遺產總額中扣除。」及81年6 月30日台財稅第8116
    69385 號函釋謂：「被繼承人生前之贈與未經核課贈與稅者
    ，於對繼承人發單補徵後，如逾繳納期限尚未繳納，且經查
    明被繼承人（即贈與人）在中華民國境內無遺產可供執行，
    應依遺產及贈與稅法第7 條第1 項第2 款規定辦理。」。再
    按最高行政法院92年度9 月份庭長法官聯席會議決議：「被
    繼承人於死亡前3 年內為贈與，於贈與時即負有繳納贈與稅
    之義務，贈與稅捐債務成立。被繼承人死亡時，稅捐稽徵機
    關縱尚未對其核發課稅處分，亦不影響該稅捐債務之效力。
    此公法上之財產債務，不具一身專屬性，依民法第1148條規
    定，由其繼承人繼承，稅捐稽徵機關於被繼承人死亡後，自
    應以其繼承人為納稅義務人，於核課期間內，核課其繼承之
    贈與稅。至遺產及贈與稅法第15條及第11條第2 項僅規定上
    開贈與財產應併入計算遺產稅及如何扣抵贈與稅，並未免除
    繼承人繼承被繼承人之贈與稅債務，…」；惟司法院釋字第
    622 號解釋：「中華民國62年2 月6 日公布施行之遺產及贈
    與稅法第15條第1 項規定，被繼承人死亡前3 年內贈與具有
    該項規定身分者之財產，應視為被繼承人之遺產而併入其遺
    產總額課徵遺產稅，並未規定以繼承人為納稅義務人，對其
    課徵贈與稅。最高行政法院92年9 月18日庭長法官聯席會議
    決議關於被繼承人死亡前所為贈與，如至繼承發生日止，稽
    徵機關尚未發單課徵贈與稅者，應以繼承人為納稅義務人，
    發單課徵贈與稅部分，逾越上開遺產及贈與稅法第15條之規
    定，增加繼承人法律上所未規定之租稅義務，與憲法第19條
    及第15條規定之意旨不符，自本解釋公布之日起，應不予援
    用」，該解釋理由書並指明：「憲法第十九條規定，人民有
    依法律納稅之義務，係指國家課人民以繳納稅捐之義務或給
    予人民減免稅捐之優惠時，應就租稅主體、租稅客體、稅基
    、稅率、納稅方法及納稅期間等租稅構成要件，以法律明文
    規定。是應以法律明定之租稅構成要件，自不得以命令為不
    同規定，或逾越法律，增加法律所無之要件或限制，而課人
    民以法律所未規定之租稅義務，否則即有違租稅法律主義。
    …被繼承人死亡前業已成立，但稽徵機關尚未發單課徵之贈
    與稅，遺產及贈與稅法既未規定應以繼承人為納稅義務人，
    則應適用稅捐稽徵法第14條之通則性規定，即於分割遺產或
    交付遺贈前，由遺囑執行人、繼承人、受遺贈人或遺產管理
    人，就被繼承人之遺產，依法按贈與稅受清償之順序，繳清
    稅捐。違反此一規定者，遺囑執行人、繼承人、受遺贈人或
    遺產管理人始應就未繳清之贈與稅，負繳納義務。又稅捐債
    務亦為公法上之金錢給付義務，稽徵機關作成課稅處分後，
    除依法暫緩移送執行及稅捐稽徵法第39條第2 項所規定之情
    形外，於繳納期間屆滿30日後仍未繳納，經稽徵機關移送強
    制執行者，則應依行政執行法第15條規定，以被繼承人之遺
    產為強制執行之標的。另遺產及贈與稅法第7 條第1 項規定
    ，贈與稅之納稅義務人為贈與人，但贈與人行蹤不明，或逾
    法定繳納期限尚未繳納，且在中華民國境內無財產可供執行
    者，以受贈人為納稅義務人。…」。又關於大法官解釋之效
    力，司法院釋字第188 號著有解釋：「中央或地方機關就其
    職權上適用同一法律或命令發生見解歧異，本院依其聲請所
    為之統一解釋，除解釋文內另有明定者外，應自公布當日起
    發生效力。各機關處理引起歧見之案件及其同類案件，適用
    是項法令時，亦有其適用。惟引起歧見之該案件，如經確定
    終局裁判，而其適用法令所表示之見解，經本院解釋為違背
    法令之本旨時，是項解釋自得據為再審或非常上訴之理由」
    。
四、本件事實概要已如前述，有相關原處分卷可稽，堪予認定。
    原告等不服，循序提起行政訴訟，主張：被繼承人鄭坤山已
    於88年4 月1 日死亡，依遺產及贈與稅法第14條及第17條第
    1 項第6 款規定，贈與稅繳款書之納稅義務人鄭坤山既已死
    亡，被告應重新核定遺產總額及計算遺產稅款而非贈與稅款
    ；另被告93年4 月30日財北國稅審二字第0930223936號限期
    令受贈人恢復作農業使用之輔導函未合法寄達，即欠缺法律
    所規定之「未在有關機關所令期限內恢復作農業使用」之要
    件，自不得逕行課稅；且本件贈與事實發生於88年3 月22日
    ，系爭課稅處分已逾5 年之核課期間；又本件依司法院釋字
    第622 號解釋意旨，亦有違誤云云。
五、經查：
  (一)本件贈與人於88年3 月22日將其所有坐落臺北市○○區○○
    段3 小段137 、142 、144 、148 、149 及141 地號計6 筆
    農業用地（持分各8/36）贈與其子鄭文忠，受贈人鄭文忠於
    88年5 月3 日申報贈與稅，經被告核發不計入贈與總額證明
    書，並列管5 年在案。嗣於5 年列管期間內，經被告查獲其
    中系爭5 筆農地遭法院拍賣而移轉登記予第三人名下，已無
    繼續作農業使用之事實，又因贈與人鄭坤山早於88年4 月1
    日死亡，遂以原告甲○○為繼承人代表，寄發93年4 月30日
    財北國稅審二字第0930223936號公函限期回復農作，嗣以土
    地既經拍賣已無可能由受贈人回復登記於名下並繼續作農業
    使用，自不符免徵贈與稅之規定，乃於93年5 月3 日核定鄭
    坤山之繼承人即原告全體及訴外人鄭文忠、鄭月鳳為納稅義
    務人，開立88年度贈與稅繳款書載明納稅義務人為「（贈與
    人歿：鄭坤山）甲○○、乙○○、丙○○、丁○○、戊○○
    、己○○、鄭文忠、庚○○○、鄭月鳳」，繳納期間自94年
    5 月11日起至94年7 月10日止，繳款書之背面尚且印有定型
    化之逾期繳納加計滯納金、利息，及移送強執行等教示文義
    ，已使原告等繼承人負有負擔而為納稅義務人，此有各該公
    函、贈與稅應稅案件核定通知書、贈與稅繳款書等附於原處
    分卷可稽。足認，被告於列管期間發現贈與標的之農地有未
    續作農業使用之上情時，因贈與人早已死亡，遂逕自以其繼
    承人全體為納稅義務人，寄發稅單。
  (二)本件姑不論原告主張被告未合法通知原告回復農作使用、核
    課已逾核課期間等節是否可採；基於被告調查認定之事實，
    贈與人乃鄭坤山，即應以鄭坤山為核課贈與稅之相對人。惟
    本件乃以贈與人之繼承人全體為相對人發單核課，然現行遺
    產及贈與稅法並未規定此種生前贈與之行為，至繼承發生日
    止尚未經稽徵機關發單核課時，應以其繼承人為納稅義務人
    。系爭核課處分以贈與人鄭坤山之繼承人為納稅義務人，使
    該等繼承人負有公法上之稅捐債務，顯然有違租稅法定原則
    。參諸前揭司法院第622 號解釋，系爭課稅處分增加贈與人
    鄭坤山之繼承人法律上所未規定之租稅義務，與憲法第19條
    及第15條規定之意旨不符。又本件尚處於行政救濟程序，為
    未確定事件，而與本件情形相同之最高行政法院92年9 月18
    日庭長法官聯席會議決議以贈與人之繼承人為納稅義務人發
    單課稅之決議，既經司法院釋字第622 號解釋指明「自本解
    釋公布之日起，應不予援用」，參照前揭司法院第188 號解
    釋意旨，本件案情相同，自應同受拘束。則原處分以原告等
    繼承人為納稅義務人作成核課處分，自屬違法，應予撤銷。
  (三)本件被告就釋字第622 號解釋於本案所生影響，未為任何答
    辯。惟如被告認為本件核課期間尚未逾期，實應速依前開釋
    字第622 號解釋理由書所指「又上開贈與稅之課徵及執行，
    應分別情形適用稅捐稽徵法第十四條、遺產及贈與稅法第七
    條及行政執行法第十五條規定」之意旨，予以核課執行，爰
    予指明。
六、綜上所述，本件被告以贈與人鄭坤山之全體繼承人即原告等
    暨訴外人鄭文忠、鄭月鳳為納稅義務人，核課屬於被繼承人
    鄭坤山應納之贈與稅，未符稅捐法定原則，係增加法律所未
    規定之租稅義務，自有違誤。訴願決定予以維持，亦有不當
    。原告訴請撤銷原處分與訴願決定，為有理由，應予准許。
據上論結，本件原告之訴為有理由，爰依行政訴訟法第98條第1
項前段，判決如主文。
中　　華　　民　　國　　96　　年　 　8　　月　 28  　 日
                         第四庭審判長法  官　侯　東　昇
                                   　法  官　陳　秀  
                                     法  官　李　玉　卿
上為正本係照原本作成。
如不服本判決，應於送達後20日內，向本院提出上訴狀並表明上
訴理由，如於本判決宣示後送達前提起上訴者，應於判決送達後
20日內補提上訴理由書（須按他造人數附繕本）。
中　　華　　民　　國　　96　  年　   8 　 月　 28　　 日
                                     書記官  楊  怡  芳
